臺灣臺中地方法院刑事判決
                                     109年度訴字第2793號
公  訴  人  臺灣臺中地方檢察署檢察官
被      告  林瑞金


上列被告因傷害案件，經檢察官提起公訴（109年度偵字第32288
號），本院判決如下：
    主    文
林瑞金犯傷害罪，處有期徒刑參月，如易科罰金，以新臺幣壹仟
元折算壹日。
    犯罪事實
一、林瑞金與蔡珠環係鄰居，前因住處帆布擺設已有爭執。林瑞
    金於民國109年9月6日17時54分許，前往蔡珠環位於臺中市○
    ○區○○路000號住處，欲質問帆布擺設，竟基於傷害之犯意，
    先持塑膠椅子毆打蔡珠環之頭部，復以腳踹踢蔡珠環之腹部
    ，致蔡珠環受有頭部撕裂傷及腹壁挫傷等傷害。
二、案經蔡珠環訴由臺中市政府警察局霧峰分局報告臺灣臺中地
    方檢察署檢察官偵查起訴。
    理    由
一、證據能力部分：
  ㈠按被告以外之人於審判外之陳述，雖不符刑事訴訟法第159 
    條之1至第159條之4之規定，而經當事人於審判程序同意作
    為證據，法院審酌該言詞陳述或書面陳述作成時之情況，認
    為適當者，亦得為證據。當事人、代理人或辯護人於法院調
    查證據時，知有刑事訴訟法第159條第1項不得為證據之情形
    ，而未於言詞辯論終結前聲明異議者，視為有前項之同意，
    刑事訴訟法第159條之5定有明文。本件判決認定犯罪事實所
    引用之被告林瑞金以外之人於審判外之陳述，檢察官及被告
    均表示不爭執，且迄至言詞辯論終結前均未聲明異議，且經
    本院審酌該等證據資料製作時之情況，並無違法不當及證明
    力明顯過低之瑕疵，堪認作為證據應屬適當，依上開規定，
    均具有證據能力。
  ㈡至卷內所存經本院引用為證據之非供述證據部分，並無傳聞
    法則之適用，審酌與本件待證事實間均具有關連性，且無證
    據證明係實施刑事訴訟程序之公務員違背法定程序所取得，
    亦無證據證明有何偽造、變造之情事，復經本院踐行調查證
    據程序，是依刑事訴訟法第158條之4之反面解釋，自應認均
    具有證據能力，得作為證據。
二、認定犯罪事實所憑之證據及理由：
　　訊據被告固坦承有於上揭時間、地點，因帆布擺設質問告訴
    人蔡珠環，及持塑膠椅子之事實，惟矢口否認有何傷害犯行
    ，辯稱：我承認隨手拿起塑膠椅表演帆布飛舞時，不小心劃
    傷告訴人的頭皮；我沒有踹告訴人的肚子，那裡有辦公桌，
    可能是告訴人閃躲椅子時自己去撞到辦公桌的，我根本就沒
    有踢到她，我跟告訴人講說要有公德心，告訴人帆布都一直
    在飄，沒有固定，我才會拿椅子在空中表演飄兩下，告訴人
    剛好跑來跑去就撞到椅子，那是劃傷，塑膠椅子很輕的，是
    因塑膠椅子腳太鋒利，才劃破告訴人的頭皮云云。經查：
  ㈠被告於上揭時間、地點，因帆布擺設質問告訴人，及持塑膠
    椅子之事實，為被告所不爭執（見本院卷第43頁），核與告
    訴人於警詢、偵查及本院審理時所為證述（見偵卷第22、76
    頁，本院卷第183頁）、證人袁于晴於警詢、偵查及本院審
    理時所為證述（見偵卷第26、77頁，本院卷第192頁）情節
    大致相符，並有現場照片共3張在卷可稽（見偵卷第47至48
    頁），是此部分事實，首堪認定。
  ㈡關於告訴人受有前開傷害之經過，證人即告訴人於警詢時證
    稱：被告拿店裡的塑膠椅砸向我的頭，我被被告砸頭後，頭
    就很暈，被告還踹了我的肚子一腳，後來準備踹第二腳的時
    候，店裡面的阿妮（外籍）就趕快把我抱走，我才沒被踹到
    第二腳等語（見偵卷第22頁）；於偵查中證稱：被告進來就
    一直罵我，接著就拿椅子砸我的頭，我的頭就流血了，他不
    甘願又再踢我等語（見偵卷第76頁）；於本院審理時證稱：
    被告罵的時候就把椅子拿起來，我就趕快爬起來，被告就拿
    著塑膠椅子往我的頭上砸，我站起來時，被告又用腳踹我，
    有踹到我的身體，我差點倒下等語（見本院卷第183至184頁
    ）。佐以證人袁于晴於警詢時證稱：被告拿了我們店裡的三
    張塑膠椅打我阿嬤（即告訴人）的頭，被告放下椅子之後還
    想再拿兩張塑膠椅繼續打，後來我家外勞把我阿嬤抱住了，
    被告才把椅子摔在地上，然後被告還想用腳踹我阿嬤，被告
    第一下有踹到我阿嬤的肚子，準備踹第二下時，我衝過去把
    被告推開，被告才沒踹到我阿嬤等語（見偵卷第26頁）；於
    偵查中證稱：我看到被告拿椅子砸我阿嬤的頭，我把被告拉
    開，接著被告又踹我阿嬤的肚子，踹了一下之後還想踹第二
    下，第一下有踹到，第二下沒有，我就把被告拉開了等語（
    見偵卷第77頁）；於本院審理時證稱：我走進去的時候，看
    到被告拿三張疊在一起的椅子往我阿嬤頭上砸，被告放下椅
    子之後，被告用腳踹了我阿嬤肚子，然後還想再踹的時候，
    我把被告推開。那時候我們家外勞把阿嬤抱住，然後被告踹
    中告訴人肚子中間那個地方；告訴人是站起來再跟被告對話
    的時候，被告就拿椅子砸告訴人的頭等語（見本院卷第192
    、193、195頁）。復觀諸仁愛醫療財團法人大里仁愛醫院10
    9年9月6日診斷證明書（見偵卷第33頁）所載，告訴人受有
    頭部撕裂傷約3.5公分、腹壁挫傷等傷害，且參以仁愛醫療
    財團法人大里仁愛醫院110年1月11日函檢送蔡珠環病歷資料
    及傷勢照片（見本院卷第57至79），告訴人確實受有頭部撕
    裂傷、腹壁挫傷等傷害，且頭部傷口經醫師縫合3針等情，
    又上開告訴人病歷資料上載明告訴人係於109年9月6日18時2
    5分至醫院急診，而證人江梅蘭於偵查中證稱：我進去看見
    告訴人摸著她自己的頭，告訴人不曉得她自己流血了，後來
    我說我要報警，被告就說報警就報警，我就去報警，叫救護
    車，被告頭也不回就走了等語（見偵卷第77頁），可見告訴
    人就醫時間與上開衝突事件之發生時間密接，而上揭傷勢亦
    與告訴人所述遭被告攻擊之部位相符，衡情告訴人所受傷害
    應係遭被告歐打所致。是上開診斷證明書記載告訴人所受傷
    勢，核與告訴人、證人袁于晴證述告訴人受傷之過程相符，
    且勾稽告訴人、證人袁于晴證述內容前後一致，互核相符，
    未見有何重大矛盾或瑕疵可指，足見其等上開證述內容屬實
    ，均堪以採信。
  ㈢被告雖以前詞置辯，惟查，告訴人於本院審理時證稱：被告
    當時把椅子拿起來並沒有表演，就砸下去，被告拿塑膠椅子
    砸我，我就站著且手扶著桌子，椅子移一個位置，被告就又
    踹下去等語（見本院卷第185、187、188頁），而證人袁于
    晴於本院審理時證稱：當時被告拿塑膠椅子沒有表演帆布在
    飛的情形，被告一直在罵髒話，罵完之後就拿椅子摔了，被
    告當時沒有提到帆布；告訴人頭被椅子打了，告訴人有移動
    位置，往旁邊移之後，就坐在椅子上被外勞抱住，然後被告
    又跟上去踹告訴人一腳等語（見本院卷第192、196、197頁
    ），與告訴人所述之情節相符，足見告訴人確於上揭時間、
    地點遭被告持塑膠椅子毆打及以腳踹踢而受傷。被告空言辯
    稱未毆打告訴人云云，顯不足採。
  ㈣綜上所述，被告所辯，尚不足採，本案事證明確，被告犯行
    ，堪予認定。至被告雖聲請傳喚證人即某鄰居（真實姓名年
    籍均不詳），以證當日被告有無罵髒話一情，然此部分調查
    與本案無關連性，且本案待證事實已明，因認已無再行傳喚
    之必要，併此說明。
三、論罪科刑：　　
　㈠被告所為，係犯刑法第277條第1項之傷害罪。被告先持塑膠
    椅子毆打告訴人之頭部，復以腳踹踢告訴人之腹部，致告訴
    人受有頭部撕裂傷及腹壁挫傷等傷害之行為，屬於密接時間
    、地點，侵害同一法益，各行為之獨立性極為薄弱，且係出
    於同一目的，依一般社會健全觀念，難以強行分開，應視為
    數個舉動之接續施行，合為包括之一行為予以評價，屬接續
    犯。
　㈡爰以行為人責任為基礎，審酌被告僅因帆布擺設問題，未能
    理性溝通，即對告訴人為傷害行為，行事衝動，實不可取，
    且犯後矢口否認犯行，態度不佳，顯無悛悔之意；復兼衡被
    告犯罪動機、目的、告訴人所受傷勢、迄今尚未與告訴人和
    解、暨自述大學畢業之智識程度、目前務農、已婚、家庭經
    濟狀況等一切情狀（見本院卷第202頁），量處如主文所示
    之刑，並諭知易科罰金之折算標準。
據上論斷，應依刑事訴訟法第299條第1項前段，刑法第277條第1
項、第41條第1項前段，刑法施行法第1條之1第1項，判決如主文
。
本案經檢察官洪明賢提起公訴，檢察官張依琪、林煒容到庭執行
職務。
中　　華　　民　　國　　110 　年　　10　　月　　19　　日
            刑事第十四庭  審判長法  官  黃司熒
                                法  官  田雅心
                                法  官  許慧珍
以上正本證明與原本無異。
如不服本判決應於收受判決後20日內向本院提出上訴書狀，並應
敘述具體理由；其未敘述上訴理由者，應於上訴期間屆滿後20日
內向本院補提理由書（均須按他造當事人之人數附繕本）「切勿
逕送上級法院」。
告訴人或被害人對於判決如有不服得具備理由請求檢察官上訴，
其上訴期間之計算，係以檢察官收受判決正本之日期為準。    
　　　　　　　　　　　　　　　　書記官  謝坤冀
中　　華　　民　　國　　110 　年　　10　　月　　19　　日
附錄本案論罪科刑法條：
中華民國刑法第277條
傷害人之身體或健康者，處5年以下有期徒刑、拘役或50萬元以
下罰金。
犯前項之罪，因而致人於死者，處無期徒刑或7年以上有期徒刑
；致重傷者，處3年以上10年以下有期徒刑。